【裁判字號】    98,交聲,700
【裁判日期】    980327
【裁判案由】    聲明異議
【裁判全文】
臺灣高雄地方法院交通事件裁定         98年度交聲字第700號
原處分機關  高雄市政府交通局
異  議  人  甲○○
即受處分人
上列異議人因違反道路交通管理處罰條例案件，對於高雄市政府
交通局民國98年3 月10日所為之裁決（高市交裁字第裁32-TA000
0000號），聲明異議，本院裁定如下：
    主  文
異議駁回。
    理  由
一、原處分意旨略以：異議人即受處分人甲○○於民國97年12月
    6 日14時21分許，駕駛車牌號碼9351-JP 號自用小客車，以
    時速84公里行駛在速限為時速60公里之台九線434.5K（大武
    段南下車道），經警逕行舉發異議人有「汽車駕駛人行車速
    度，超過規定之最高時速20公里以上40公里以下」之違規，
    而依道路交通管理處罰條例第40條第1 項、第63條第1 項第
    1 款等規定，處異議人罰鍰新臺幣1,800 元，並記違規點數
    1 點等語。
二、聲明異議意旨略以：異議人於97年12月6 日14時21分駕駛車
    號9351-JP 自用小客車行駛於台九線434.5K（大武段南下車
    道）當時，時速不是84公里，因依科學攝影技術說法，該照
    片可以清楚看出車子輪廓中間鋁圈架，又是輪圈側面照片，
    若以時速84公里是不可能顯示，且照片為何不完整，為此聲
    明異議，請求撤銷原處分云云。
三、經查：
  (一)異議人於97年12月6 日14時21分許駕駛車號9351-JP 自用小
    客車行經台九線434.5K（大武段南下車道），經雷達測速儀
    器測得時速為84公里，超過規定最高速限時速60公里有24公
    里等情，有高雄市政府交通局98年3 月10日高市交裁字第裁
    32-TA0000000號違反道路交通管理事件裁決書1 紙、舉發違
    反交通管理事件通知單1 紙、舉發照片1 幀、台東縣警察局
    98年2 月18日函1 份、經濟部標準檢驗局雷達測速儀檢定合
    格證書1 份附卷可佐（見本院卷第3 之1 頁、第4 、5 、8
    、10頁）。是本件異議人於上開時、地有「駕駛人行車速度
    ，超過規定之最高時速20公里以上」之違規，事證明確，應
    堪認定。
  (二)異議人雖以前揭情詞置辯。惟查，本件雷射測速照相系統器
    號為J0GA0000000A，而該雷射測速儀甫於97年8 月26日經我
    國經濟部標準檢驗局檢定合格在案，有效期限迄98年8 月31
    日，有雷射測速儀檢定合格證書1 紙在卷可稽（見本院卷第
    8 頁）。是本件上開雷達測速相儀器業經我國專責機關檢驗
    合格，且該儀器測速拍照時間為97年12月6 日，亦在上開檢
    定合格有效期間之內，足認本件逕行照相舉發時，上開雷達
    測速照相儀器操作功能應屬正常且具備測速之準確性無疑，
    異議人上開所辯：依科學技術說法，異議人所駕車輛時速不
    是84公里云云，尚非可採。至於異議人另辯稱：照片有被撕
    破不完整云云，然查，經調閱採證照片中僅攝得車牌號碼93
    51-JP 號自用小客車行駛於違規地點（南下車道）測照處，
    並無其他車輛同攝於內，且上開採證照片於郵寄前，係經舉
    發員警詳細核對始付郵，應無寄送撕破半截照片情形，惟郵
    寄後是否發生，尚無法查證等情，前經台東縣警察局於98年
    2 月18日以東警交字第0980034532號函文回覆明確在卷（見
    本院卷第5 頁），異議人猶執前揭情詞而謂舉發不正確，請
    求撤銷原處分云云，自非可採。
四、綜上所述，異議人於裁決書上所載時、地有「駕駛人行車速
    度，超過規定之最高時速20公里以上」之違規，事證明確，
    異議人上開所辯，委無足取。從而，原處分機關依道路交通
    管理處罰條例第40條第1 項、第63條第1 項第1 款等規定，
    裁處異議人罰鍰1,800 元，並記違規點數1 點，與法並無不
    合。本件異議為無理由，應予駁回。
據上論斷，應依道路交通案件處理辦法第19條，裁定如主文。
中    華    民    國    98    年    3     月    27    日
                  交通法庭  法  官  林永村
以上證明與原本無異。
如不服本裁定應於送達後5 日內向本院提出抗告狀。
中    華    民    國    98    年    3     月    27    日
                            書記官  王珮樺


司法院資訊處製作；財團法人民間司法改革基金會備份。
